【裁判字號】    92,交聲,1566
【裁判日期】    921229
【裁判案由】    違反道路交通管理處罰條例聲明異議
【裁判全文】
臺灣臺北地方法院交通事件裁定                  九十二年度交聲字第一五六六號
    原處分機關  臺北市交通事件裁決所
    異議人即
    受處分人    甲○○  男  三十八歲（民國五十四年四月十日生）
右列受處分人因違反道路交通管理處罰條例案件，對於臺北市交通事件裁決所中華民
國九十二年十一月二十一日所為之處分（原處分案號：北市裁三字第裁二二─ＡＦＪ
一０一０八九號），聲明異議，本院裁定如左：
    主  文
異議駁回。
    理  由
一、按道路交通管理處罰條例第五十六條第一項第一款規定：汽車駕駛人在禁止臨時
    停車處所停車者，處新臺幣六百元以上一千二百元以下罰鍰。
二、本件異議人即受處分人甲○○於民國九十二年九月二十四日晚上八時零四分許，
    駕駛車號ＤＥ－三四０二號自用小客車，在臺北市○○路十九號前禁止臨時停車
    處所停車，經臺北市政府警察局文山第二分局交通分隊員警，以受處分人所有前
    述車號汽車違反道路交通管理處罰條例第五十六條第一項第一款規定，當場取證
    掣單舉發，嗣受處分人在同年十月九日應到案日期內向原處分機關提出申訴，經
    原處分機關函請原舉發單位調查結果，仍認受處分人所有前述車號汽車有在禁止
    臨時停車處所停車之違規行為，原處分機關乃依道路交通管理處罰條例第五十六
    條第一項第一款及違反道路交通管理事件統一裁罰基準表規定，於九十二年十一
    月二十一日裁處受處分人罰鍰九百元。
三、異議人聲明異議意旨固不否認其所有前述車號汽車有被當場舉發證逕行舉發在禁
    止臨時停車處所停車之事實，惟辯稱：當時伊馬上要將車子駛離，以免造成交通
    壅塞，且員警執勤目的應在疏導交通，勸導不聽再掣單處罰，但該名員警為開罰
    單卻不讓伊離去，心態可議且浪費國家資源云云。經查，異議人已坦承其確有在
    該劃有紅線之禁止臨時停車處所停車之事實，並有現場照片影本四張附卷可稽，
    異議人確有上開違規行為，已甚明確；至於異議人所辯稱遭舉發當時本欲立即駕
    車離去一事，要屬其遭舉發後是否立即終止該違規行為之問題，仍難解免其已在
    該處違規停車之事實，且其所稱因員警掣單反致該處交通壅塞之部分，觀諸該處
    道路屬單線雙向道路，有前開現場照片四紙可參，異議人在該路段違規停車之行
    為明顯妨礙其他車輛通行，該是否交通壅塞之肇因實為異議人之上開違規行為，
    異議人未自我檢討反指係員警舉發行為所致，亦屬無據。
四、綜前所述，異議人前述車號汽車既有於右揭時地在該禁止臨時停車路段停車之違
    規行為，而其已在應到案日期內向原處分機關提出申訴，原處分機關依道路交通
    管理處罰條例第五十六條第一項第一款及違反道路交通管理事件統一裁罰基準表
    之規定，裁處異議人罰鍰九百元，核無違誤，本件異議人之異議並無理由，自應
    將其異議駁回。
據上論斷，應依道路交通案件處理辦法第十九條，裁定如主文。
中      華      民      國    九十二    年     十二     月    二十九    日
                                      臺灣臺北地方法院交通法庭
                                          法  官  林麗真
右正本證明與原本無異
如不服本裁定應於送達後五日內向本院提出抗告狀
                                          書記官  張汝琪
中      華      民      國    九十二    年     十二     月    三十一    日


司法院資訊處製作；財團法人民間司法改革基金會備份。
